【裁判字號】    97,交聲,284
【裁判日期】    970307
【裁判案由】    違反道路交通管理處罰條例聲明異議
【裁判全文】
臺灣臺北地方法院交通事件裁定         97年度交聲字第284號
原處分機關  交通部公路總局臺北區監理所板橋監理站
異  議  人
即受處分人  甲○○
上列異議人即受處分人因違反道路交通管理處罰條例案件，對於
交通部公路總局臺北區監理所板橋監理站中華民國九十七年一月
二十一日所為板監裁字第裁四一─ＡＥＷ五二九０一三號處分（
原舉發案號：臺北市政府警察局北市警交字第ＡＥＷ五二九０一
三號），聲明異議，本院裁定如下：
    主    文
異議駁回。
    理    由
一、本件異議意旨略以：異議人即受處分人甲○○係從事快遞工
    作，所騎乘之車牌號碼ＡＹＹ－九０五號重型機車平均每星
    期均會更換機油進行保養。其於民國九十六年十二月十九日
    上午九時四十分許，騎乘上開重型機車行經臺北市○○區○
    ○街與開封街之交岔路口時，竟發生煞車不靈之情形，致停
    車時些許超越斑馬線，並因此遭員警製單舉發有闖越紅燈之
    違規行為，經其當場及事後前往派出所說明上情，仍不為開
    單員警接受，異議人甚感不服。經向原處分機關交通部公路
    總局臺北區監理所板橋監理站陳述意見後，原處分機關仍認
    其有闖越紅燈之違規行為，依違反道路交通管理處罰條例第
    五十三條第一項規定，裁處異議人罰鍰新臺幣（下同）一千
    八百元，並依同條例第六十三條第一項第三款規定，記違規
    點數三點，異議人甚感不服。為此，聲明異議云云。
二、按汽車駕駛人，行經有燈光號誌管制之交岔路口闖紅燈者，
    處新臺幣一千八百元以上五千四百元以下罰鍰；汽車駕駛人
    駕駛汽車違反道路交通管理處罰條例第五十三條規定者，並
    記違規點數三點，道路交通管理處罰條例第五十三條第一項
    、第六十三條第一項第三款分別定有明文。又道路交通管理
    處罰條例所用關於車輛名詞之釋義，係指在道路上以原動機
    行駛之汽車（包括機器腳踏車）或以人力、獸力行駛之車輛
    而言，道路交通管理處罰條例第三條第八款亦規定甚明。
三、訊據異議人即受處分人甲○○矢口否認有何違規行為，辯稱
    ：其於上開時間騎乘上開重型機車行經上開交岔路口時，係
    因煞車失靈致停車時有些許超越斑馬線，並未闖越紅燈云云
    。然查：異議人上開違規事實，業據證人張振東即舉發本件
    違反道路交通管理事件之臺北市政府警察局萬華分局武昌街
    路派出所警員於本院訊問時結證稱：「當天就是我巡邏由昆
    明街南向北行駛到開封街時，當時南向北是綠燈，開封街東
    向西是紅燈，我就行駛到昆明、開封街口時就看到異議人駕
    重機車從開封街闖紅燈到路口，跟我是屬於交叉的狀況，我
    就鳴笛示意他停車，他就馬上停車，但是車子是在路口，我
    就請他再把車移到路邊，請他出示證件，檢查證件後我告訴
    他他的行向是紅燈‧‧‧」、「（在你看到異議人闖紅燈時
    昆明街跟開封街口的號誌已經完全轉換完畢了嗎？）是。」
    、「（你說你看到異議人闖紅燈鳴笛示意他停車，他的車子
    已經走到路口的哪裡了？已經到路中央了嗎？）不到路中央
    ，但是已經超越行人穿越道，已經進入路口了。」、「（他
    是聽到你鳴笛才煞停的嗎？）是。」等語綦詳，且以異議人
    於本院訊問時坦承：其在騎乘上開重型機車抵達停止線時上
    開交岔路口之行車管制號誌業已變換為紅燈，其並有在證人
    張振東鳴笛示意其超越斑馬線時煞停車輛等語，可徵異議人
    在騎乘上開重型機車行經上開交岔路口時，係在明知該交岔
    路口行車管制號誌業已變換為紅燈之情形下，仍未依號誌指
    示煞停車輛停等紅燈，繼續騎車進入該交岔路口，迄於證人
    張振東鳴笛示意時始煞停車輛甚明。是以，異議人辯稱其在
    上開時、地係因煞車失靈致停車時已有些許超越斑馬線，並
    未闖越紅燈云云，顯係事後卸責之詞，不足採信。
四、從而，異議人確有於上開時間騎乘上開重型機車行經上開有
    燈光號誌管制之交岔路口時違規闖越紅燈之事實，洵堪認定
    。原處分機關審酌異議人係在原舉發機關所製發之舉發違反
    道路交通管理事件通知單上所載應到案日期九十七年一月四
    日前，具狀向原處分機關陳述意見到案聽候裁決，依道路交
    通管理處罰條例第五十三條第一項、道路交通管理事件統一
    裁罰基準及處理細則及違反道路交通管理事件統一裁罰基準
    表之規定，裁處異議人罰鍰一千八百元，並依同條例第六十
    三條第一項第三款規定，記違規點數三點，於法並無不合，
    異議人之異議為無理由，應予駁回。
據上論斷，應依道路交通管理處罰條例第八十七條第二項，道路
交通案件處理辦法第十九條，裁定如主文。
中    華    民    國    97    年    3     月    7     日
                        臺灣臺北地方法院交通法庭
                            法  官  吳麗英
以上正本證明與原本無異。
如不服本裁定，應於送達後五日內，向本院提出抗告狀。
                            書記官  田華仁
中    華    民    國    97    年    3     月    13    日


司法院資訊處製作；財團法人民間司法改革基金會備份。
